臺灣新竹地方法院刑事判決
111年度訴字第169號
公  訴  人  臺灣新竹地方檢察署檢察官翁旭輝
被      告  莊翼誠



上列被告因傷害案件，經檢察官提起公訴（111年度偵字第1288
號），本院認為宜以簡式審判程序審理，判決如下：
    主  文
莊翼誠犯傷害罪，共兩罪，累犯，各處有期徒刑伍月，如易科罰
金，以新臺幣壹仟元折算壹日；又犯毀損他人物品罪，累犯，處
有期徒刑參月，如易科罰金，以新臺幣壹仟元折算壹日。應執行
行有期徒刑玖月，如易科罰金，以新臺幣壹仟元折算壹日。
    犯罪事實及證據名稱    
一、本件犯罪事實及證據，除證據清單欄應更正為「：：：寶山
    分駐所照片60張：：：」；證據另增加「本院審理時被告之
    自白」外，餘均引用檢察官聲請簡易判決處刑書所載（如附
    件）。
二、累犯：查被告曾於110年間因毀棄損壞罪，經本院判處有期
    徒刑3月確定，甫於民國110年10月8日執行完畢，此有臺灣
    高等法院被告前案紀錄表在卷可稽，其於五年以內故意再犯
    本件有期徒刑以上刑之罪，為累犯。
　　按依司法院釋字第775號解釋所示，為避免發生罪刑不相當
    之情形，法院應就該個案依該解釋意旨，裁量是否加重最低
    本刑。本院審酌被告前有傷害及毀損罪之前科紀錄，再犯本
    件犯罪性質相同之罪，若依刑法第47條第1項之規定加重其
    刑，並無罪刑不相當之情形，爰依法加重其最低本刑。
三、爰審酌被告在公共場所恣意攻擊不特定之人，造成社會極度
    不安，且有多次違反毒品危害防制條例、違反家庭暴力防治
    法、傷害、毀損等犯罪之前科紀錄，素行不良；惟考量其因
    長期使用甲基安非他命等物質，停止使用後仍有被監視妄想
    等怪異思想，繼而影響情緒，且有合併睡眠障礙，若未服用
    安眠物無法入眠等狀況，此有國軍桃園總醫院新竹分院111
    年3月18日桃竹醫行字第1110001247號函在卷可稽，暨其國
    中畢業之教育程度不高等一切情狀，量處如主文所示之刑，
    並諭知易科罰金之折算標準及定應執行刑。
四、應適用之法條：
（一）刑事訴訟法第273條之1第1項、第299條第1項前段、第310
      條之2、第454條第2項。
（二）刑法第277條第1項、第354條、第47條第1項、第41條第1
      項前段、第51條第5款前段。
（三）刑法施行法第1條之1第1項。
五、如不服本判決，得自判決送達之日起10日內，向本院提起上
    訴。
六、本案經檢察官黃翊雯到庭執行職務。
中　　華　　民　　國　　111 　年　　3 　　月　　31　　日
                  刑事第四庭法  官   陳健順
以上正本證明與原本無異。
中　　華　　民　　國　　111 　年　　4 　　月　　1 　　日
                            書記官   吳玉蘭 
附錄本院論罪科刑法條：
中華民國刑法第277條第1項
傷害人之身體或健康者，處 5 年以下有期徒刑、拘役或 50 萬
元以下罰金。
中華民國刑法第354條
毀棄、損壞前二條以外之他人之物或致令不堪用，足以生損害於
公眾或他人者，處 2 年以下有期徒刑、拘役或 1 萬 5 千元以
下罰金。
附件：
臺灣新竹地方檢察署檢察官起訴書
                                     111年度偵字第1288號
　　被　　　告　莊翼誠　男　30歲（民國00年00月00日生）
　　　　　　　　　　　　住新竹市○區○○路000巷00號
                        （現於法務部○○○○○○○○羈押中）
　　　　　　　　　　　　國民身分證統一編號：Z000000000號
上列被告因傷害等案件，業經偵查終結，認應提起公訴，茲將犯
罪事實及證據並所犯法條分敘如下：
　　　　犯罪事實
一、莊翼誠前因毀棄損壞案件，經臺灣新竹地方法院以110年度
    竹簡字第75號刑事簡易判決，判處有期徒刑3月確定，甫於
    民國110年10月8日執行完畢。詎仍不知悔改，各基於傷害他
    人身體、毀損之犯意，分別為下列犯行：
  ㈠於110年12月11日22時41分許，在新竹縣寶山鄉雙林路1段甲
    山林後門出口處，持斧頭綁繩子，隨機扔擲康富昱所騎乘行
    經該處，後座搭載徐于紜之車牌號碼000-0000號普通重型機
    車，致徐于紜受有右踝撕裂傷（約1.5公分）之傷害。 
  ㈡於110年12月14日23時40分許，在新竹縣寶山鄉雙林路1段甲
    山林後門出口處，持斧頭隨機尋找對象扔擲，適萬立棠所騎
    乘車牌號碼000-0000號普通重型機車途經上址而遭斧頭擊中
    ，致前開機車座墊破損而不堪使用，足生損害於萬立棠。
  ㈢於111年1月4日23時22分許，在新竹縣寶山鄉雙林路1段甲山
    林後門出口處，持斧頭隨機扔擲並揮砍騎乘車牌號碼000-00
    00號普通重型機車路過上址之周柏言，至斧頭斧柄斷裂之程
    度，致周柏言受有背部撕裂傷（長度共約10公分）之傷害。
二、案經徐于紜、萬立棠、周柏言訴由新竹縣政府警察局竹東分
    局報告偵辦。
　　　　證據並所犯法條
一、證據清單及待證事實：
編號 證據名稱 待證事實 ㈠ 被告莊翼誠於警詢及偵查中之自白 坦承全部犯罪事實。 ㈡ 證人即告訴人徐于紜於警詢之指訴 證明犯罪事實欄一、㈠所載之事實。 ㈢ 證人即告訴人萬立棠於警詢之指訴 證明犯罪事實欄一、㈡所載之事實。 ㈣ 證人即告訴人周柏言於警詢之指訴 證明犯罪事實欄一、㈢所載之事實。 ㈤ 證人即甲山林工地警衛許昆沅於警詢之證述 佐證犯罪事實欄一、㈢所載之事實。 ㈥ 新竹縣政府警察局竹東分局寶山分駐所莊翼誠涉嫌傷害案偵查報告、職務報告、車輛詳細資料報表、救護紀錄表各1份、新竹國泰綜合醫院診斷證明書2份、指認犯罪嫌疑人紀錄表3份、新竹縣政府警察局竹東分局寶山分駐所56張 證明全部犯罪事實。 
二、核被告所為，就犯罪事實欄一、㈠、㈢部分，均係犯刑法第27
    7條第1項之傷害罪嫌；就犯罪事實欄一、㈡部分，係犯刑法
    第354條之毀損罪嫌。而被告所犯前開3罪，犯意各別，行為
    互殊，請予分論併罰。又被告前有如犯罪事實欄所載之犯罪
    科刑及執行情形，有刑案資料查註紀錄表1份附卷可憑，其
    於徒刑執行完畢5年內，故意再犯本案有期徒刑以上之罪，
    為累犯，請參照司法院釋字第775號解釋意旨及刑法第47條
    規定，加重其刑。另請審酌被告係在道路上，以隨機擇定下
    手對象之方式，持質地堅硬之斧頭朝向用路人丟擲、揮砍，
    嚴重影響用路人之行車安全並造成社會大眾恐慌，惡性非輕
    等一切情狀，從重量刑，以資懲儆。
三、依刑事訴訟法第251條第1項提起公訴。
　　此　致
臺灣新竹地方法院
中　　華　　民　　國　 111　　年　　2 　　月　　24　　日
                              檢  察  官  翁旭輝